臺灣桃園地方法院刑事判決　　　　　　　　　　　　　九十年度訴字第二一四六號
　　公　訴　人　臺灣桃園地方法院檢察署檢察官
　　被　　　告　甲○○
右列被告因違反電信法案件，經檢察官提起公訴（九十年度偵字第一三0八九號），
本院判決如左‥
    主  文
甲○○連續意圖為自已不法之利益，以有線方式，盜用他人電信設備通信，處有期徒
刑參月。如易科罰金以參佰元折算壹日。
    事  實
一、甲○○基於意圖為自己不法利益之概括犯意，自民國九十年四月間某日，以電話
    線盜接之方式，連續撥打黃淑麟（原名丙○○）所有裝設於桃園縣中壢市○○里
    ○○街七十五號四樓房屋內之00－0000000號電話，盜用他人之電信設
    備通信。前後共計盜打九十六通，獲取通話費達新台幣（下同）二萬四千餘元之
    不法利益。
二、案經黃淑麟訴由桃園縣警察局中壢分局移請臺灣桃園地方法院檢察官偵查起訴。
    理  由
一、訊據被告甲○○矢口否認犯行，辯稱：電話不是我打的，是小胖打的，被害人樓
    下是我租的。小胖是在我到那裡住一個月之後才來，我在租房子時已通知房東將
    所有電話線剪掉，我已有手機，我有與謝玉婷聯絡沒錯，但我都是用行動電話打
    的等語。惟查：
(一)右揭事實業據告訴人黃淑麟於警訊、偵查中及本院調查中指述甚明，並有所提中
    華電信公司台灣北區電信分公司國內長途通話明細清單乙份在卷可稽。被告雖辯
    稱係伊房客小胖盜打，惟始終無法提供房東及小胖之姓名、年籍、住址，以供本
    院傳訊。告訴人黃淑麟亦稱：沒有看過被告與所謂之「小胖」一起住 (參本院九
    十一年三月五日訊問筆錄)。其空言所辯，自難採信。又被告於警訊中供稱：小
    胖係以偷接電話線之方式盜打電話，有在房間內找到電話線等語，足認本件係以
    偷接電話線之方式盜打電話。
(二)檢察官依上開通話明細清單，查詢盜打通信受話號碼0000000000號
    之用戶名稱為謝玉鈴，有中華電信公司台灣北區分公司中壢營運處九十年十月四
    日函檢送之客戶資料乙紙可參。嗣經檢察官傳訊證人謝玉鈴，具結證稱：「我與
    被告是國中同學，許久未連絡，今年初他突然打電話給我，很密集的打，後來有
    一自稱被盜打的女子打電話給我，我才知他盜用她的電話。之後，宋某就未再與
    我連絡了，－－我不認識小胖」等語（參偵訊卷第三十六頁）。另盜打通信受話
    號碼0000000000號之用戶名稱為乙○○，有台灣大哥大股份有限公司
    九十法警字第九四四一六號檢送用戶資料乙紙可參。經本院傳訊到庭，乙○○具
    結證稱：他（指被告）是我弟弟的同學，九十年四月間他有跟我聯絡，打過幾通
    我忘了，有一次他打電話來說沒有地方睡，要到我家來睡，但是睡一晚隔天就走
    了，後來他打電話來說他已經租到房子了。之後他偶而也會打電話來聊天，四月
    二十一日當天我婆婆出殯，我們講話應該沒有那麼長，他是有打來沒錯」等語（
    參本院九十一年十月四日訊問筆錄）。上開二證人之證言，核與上開通話明細清
    單相符，應堪採信。被告當時既租住告訴人樓下，且係一人租住，盜打通話對象
    又係被告熟識之人，足認被告確有以接線方式盜打告訴人電話情事。所辯係以自
    己行動電話撥打云云，並不可採。
    綜上，本件事證明確，被告犯行堪予認定。
二、核被告之行為，係犯電信法第五十六條第一項之罪名。該條係刑法第三百三十九
    條第二項詐欺得利罪之特別規定，依特別法優於普通法之法則，自應優先適用電
    信法第五十六條第一項規定處罰。被告以有線方式盜接之後，進而盜用告訴人上
    開電話，盜接之階段行為應為其後盜用行為吸收，不另論罪。被告先後多次盜用
    行為，時間緊接，犯罪構成要件相同，為連續犯，以一罪論，並依法加重其刑。
    爰審酌被告盜用之次數、金額及犯罪後尚圖狡飾，並無悔意等一切情狀，量處如
    主文所示之刑，並諭知易科罰金之折算標準，以昭炯戒。至被告用以盜接之電話
    線，並未扣案，且被告已搬離租住處，應已丟棄滅失，爰不另諭知沒收。
三、據上論斷，應依刑事訴訟法第二百九十九條第一項前段、電信法第五十六條第一
    項、刑法第十一條前段、第五十六條、第四十一條第一項前段、罰金罰鍰提高標
    準條例第二條，判決如主文。
本案經檢察官鍾和憲到庭執行職務。
中      華      民      國      九十一      年    十一    月    八      日
                                臺灣桃園地方法院刑事第四庭
                                    法  官      陳  世  宗
右正本證明與原本無異。
如不服本判決，應於判決送達後十日內向本院提出上訴狀( 應附繕本 )，上訴於
臺灣高等法院。
                                    書記官      廖  宜  政
中      華      民      國      九十一      年    十一    月    八      日
附論罪科刑之法條
電信法第五十六條
意圖為自己或第三人不法之利益，以有線、無線或其他電磁方式，盜接或
盜用他人電信設備通信者，處五年以下有期徒刑，得併科新台幣一百五十
萬元以下罰金。
意圖供自己或第三人盜接或盜用他人電信設備通信，而製造、變造或輸入
電信器材者，處一年以上七年以下有期徒刑，得併科新台幣三百萬元以下
罰金。意圖供第三人盜接或盜用他人電信設備通信，而販賣、轉讓、出租
或出借電信器材者，亦同。
意圖供自己或第三人犯罪之用而持有前項之電信器材者，處三年以下有期
徒刑，得併科新台幣五十萬元以下罰金。
第一項及第二項之未遂犯罰之。
